# 单纯购买破产企业整体资产是业务购买还是资产购买？

提问人：wx_63857404a8fa 时间：2023-07-27 00:20:07
被审计单位A公司为城投企业，主要经营水力发电，污水处理等业务。 3 月区域内一家民营水电站因资不抵债被强制拍卖，A公司在平台以1.2亿购买该资产包，资产包含大坝，水电站厂房，发电设备设施，被淹林地（账上为失地农民安置费用），评估基准日该资产包评估值为1.02亿，主要资产为大坝、被淹区域费用、发电设施设备。
资产包购买日，A公司自动获得原水电站发电资质，无需承担其他附加义务：如员工安置等。
该资产包自动化程度较高，仅需2-3名员工即可运营，均无需特殊培训。
该购买行为是购买业务还是购买资产包？

回答人：chenyiwei
水电站的情况比较特殊，它是围绕”特定地点的水能资源开发权“这一核心资产组织起来的一组可辨认资产，而水能资源开发权是一项具有不可替代性的特定可辨认资产。因此，水电站的资产总是可以通过集中度测试的，相应地也就是属于一项不构成业务的资产购买，而不是业务收购。